臺灣高雄地方法院刑事判決　　　　　　　　　　　　九十一年度易字第一五四一號
　　公　訴　人　臺灣高雄地方法院檢察署檢察官
　　被　　　告　乙○○
右列被告因傷害等案件，經檢察官提起公訴（九十一年度偵字第二六Ｏ五號），本院
判決如左：
    主  文
乙○○連續以加害生命、身體之事，恐嚇他人，致生危害於安全，處有期徒刑參月，
如易科罰金，以參佰元折算壹日。
被訴傷害罪部分，公訴不受理。
    事  實
一、乙○○與甲○○原係同居男女關係，雙方原於民國九十年十月十七日簽立切結書
    同意分手，詎乙○○仍百般糾纏，嗣於同年十一月十六日二十一時四十五分許，
    在高雄市○鎮區○○路九十二號前，乙○○向甲○○索取金錢未果，竟心生不滿
    ，基於傷害之故意，徒手毆打甲○○之頭部，致甲○○因此受有頭部外傷之傷害
    （其涉犯傷害罪嫌部分，業經撤回告訴）。乙○○復另行基於恐嚇之概括犯意，
    自九十年十一月十六日二十二時許起至同年月十九日止，連續撥打甲○○之行動
電話Ｚ000000000號及其上班地點之電話0000000號，約三至五
    次予甲○○，並在電話中恫稱：「妳去告沒關係，如果我接到通知單，妳不信我
    全部解決掉... 一個一個修理」、「我是由愛生恨... 要打妳很簡單」、「我得
    不到別人也得不到」「要潑妳硫酸」、「如果讓我當場抓到妳真的要死了」（均
    為台語）等加害生命身體之事，甲○○聽聞後心生畏懼，已致生危害於安全。
二、案經甲○○訴由高雄市政府警察局前鎮分局報告台灣高雄地方法院檢察署檢察官
    偵查起訴。
    理  由
一、有罪部分：
  （一）訊據被告乙○○固不否認有於右揭時地撥打電話予告訴人甲○○，並在電話
        中向告訴人為前述言詞，惟矢口否認有何右揭恐嚇之犯行，辯稱：伊所說前
        述話語，都只是氣話，沒有恐嚇的意思云云。惟查，右揭事實，業據告訴人
        於警訊、偵查及本院審理中均指訴甚詳，復有告訴人所提出被告為前述恐嚇
        犯行時之錄音帶一捲及譯文一份在卷可憑，且該捲錄音帶於偵查中經檢察官
        命檢察事務官勘驗結果，被告確有為前述加害生命身體等恐嚇之言詞，亦有
        勘驗筆錄一份在卷可資佐證，參以被告與告訴人雙方確已於九十年十月十七
        日，因故協議分手，並由被告親自簽立切結書一紙，約定由告訴人給付被告
        新台幣十五萬元後，雙方協議分手，被告如有違背或糾纏告訴人及其家人，
        被告願負法律責任等情（見卷附之切結書一紙），益證被告與告訴人確實因
        感情之事業已交惡，且被告所為前述加害生命身體之恐嚇言詞，從客觀上而
        言，亦足以使原已希望協議分手之告訴人心生恐懼，是被告前揭所辯，僅係
        事後卸責之詞，不足採信，其有右揭恐嚇之犯行，應堪認定。
  （二）核被告所為，係犯刑法第三百零五條之恐嚇罪。被告先後多次恐嚇犯行，時
        間緊接，犯罪方法相同，且觸犯構成要件相同之罪名，顯係基於概括犯意反
        覆為之，應依連續犯論以一罪，並依法加重其刑。爰審酌被告已與告訴人協
        議分手，卻仍因細故，任意恐嚇告訴人，惟念及被告犯後已與告訴人和解，
        且經告訴人於本院審理中當庭表示已不願追究被告等語，及其恐嚇之言詞與
        其他一切情狀，量處如主文所示之刑，並諭知易科罰金之折算標準。
二、公訴不受理部分：
  （一）公訴意旨另以：被告於九十年十一月十六日二十一時四十五分許，在高雄市
        前鎮區○○路九十二號前，向告訴人索取金錢未果，竟因此心生不滿，基於
        傷害之故意，徒手毆打告訴人之頭部，致告訴人因此受有頭部外傷之傷害，
        因認告訴人此部分涉犯有刑法第二百七十七條第一項之傷害罪嫌等語。惟按
        告訴乃論之罪，告訴人於第一審辯論終結前，得撤回其告訴，又告訴經撤回
        者，法院應諭知不受理之判決，刑事訴訟法第二百三十八條第一項及第三百
        零三條第三款，分別定有明文。本件被告因前述恐嚇及傷害犯行，經檢察官
        提起公訴，認被告除犯有前述恐嚇罪外，此部分亦涉犯刑法第二百七十七條
        第一項之傷害罪嫌，惟該罪依刑法第二百八十七條前段之規定，須告訴乃論
        。茲告訴人已於本院審理中當庭表示撤回傷害部分之告訴（見本院九十一年
        五月三十日訊問筆錄），是參諸前揭法條規定，此部分自應諭知被告不受理
        之判決。
據上論斷，應依刑事訴訟法第二百九十九條第一項前段、第三百零三條第三款，刑法
第五十六條、第三百零五條、第四十一條第一項，罰金罰鍰提高標準條例第一條前段
、第二條，判決如主文。
本案經檢察官高嘉惠到庭執行職務。
中      華      民      國      九十一      年      七    月     三     日
                                  臺灣高雄地方法院刑事第三庭
                                          審判長法  官   涂  裕  斗
                                                法  官   洪  文  慧
                                                法  官   呂  憲  雄
右正本證明與原本無異。
如不服本判決，應於判決送達後十日內，向本院提出上訴狀。
                                                書記官   許  麗  珠
中      華      民      國      九十一      年      七    月     五     日
附錄本判決論罪科刑之法條：
中華民國刑法第三百零五條
 (恐嚇危害安全罪)
以加害生命、身體、自由、名譽、財產之事，恐嚇他人致生危害於安全者，處二年以
下有期徒刑、拘役或三百元以下罰金。
